【裁判字號】    90,易,166
【裁判日期】    900607
【裁判案由】    違反毒品危害防制條例
【裁判全文】
臺灣基隆地方法院刑事判決                            九十年度易字第一六六號
    公  訴  人  臺灣基隆地方法院檢察署檢察官
    被      告  甲○○
右列被告因違反毒品危害防制條例案件，經檢察官提起公訴 (九十年度毒偵字第三九
六號 )，及移送併辦（九十年度毒偵字第八四六號），本院判決如左：
    主      文
甲○○連續施用第二級毒品，累犯，處有期徒刑壹年。
    事      實
一、甲○○前於民國八十五年間因違反麻醉藥品管理條例案件，經本院判處有徒刑六
    月確定，甫於八十六年六月二十二日執行完畢，復因施用第二級毒品安非他命案
    件，經本院分別以八十七年度毒聲字第六八五號及八十八年毒聲字第八六七號二
    次裁定令入勒戒處所觀察、勒戒後，均認無繼續施用毒品之傾向，業經台灣基隆
    地方法院檢察署檢察官分別於八十七年十二月三十日以八十七年度偵緝字第一九
    六號及八十八年五月十七日以八十八年度偵緝字第一八六號為不起訴處分確定，
    惟被告復於八十八年九月十日採尿前九十六小時內某時，在不詳地點施用第二級
    毒品安非他命，經本院於八十八年十一月二十六日以八十八年度基簡字第八七三
    號判處有期徒刑四月，如易科罰金以三百元折算一日，並於八十九年一月十日確
    定（尚未執行）。後甲○○又於八十九年七月五日在基隆市○○街八號住處，施
    用第二級毒品安非他命一次，經本院於八十九年九月二十日以八十九年易字第五
    ０九號判處有期徒刑十月，並於八十九年十月十六日確定（尚未執行）。詎甲○
    ○猶不知戒絕施用毒品之惡習，於停止戒治期間又基於概括犯意，自九十年二月
    十日起至同年五月一日止，在上開住處連續施用第二級毒品安非他命十餘次，嗣
    於九十年二月十三日十時二十八分許經台灣基隆地方法院檢察署觀護人通知到場
    採驗尿液後始查知上情及九十年五月二日十五時三十五分許在基隆市○○○路十
    三號因另案通緝為警查獲。
二、案經台灣基隆地方法院檢察署觀護人報告該署檢察官偵查起訴暨移送併辦。
    理      由
一、右揭犯罪事實，業據被告甲○○於本院審理時坦承不諱，且被告於九十年二月十
    三日為台灣基隆地方法院檢察署觀護人及同年五月二日為警查獲時所採取之二次
    尿液經分別送台灣尖端先進生技醫藥股份有限公司濫用藥物檢驗中心及基隆市衛
    生局檢驗結果，均判定確有安非他命、甲基安非他命陽性反應，此有該公司九十
    年二月十八日號濫用藥物檢驗報告及基隆市衛生局基衛檢字第０五０八０號檢驗
    成績書各一份附卷足憑。又被告曾因二次施用毒品案件，經臺灣基隆地方法院檢
    察署檢察官聲請本院裁定送觀察、勒戒後，認無繼續施用毒品之傾向，分別經該
    署檢察官於八十七年十二月三十日以八十七年度偵緝字第一九六號及八十八年五
    月十七日以八十八年度偵緝字第一八六號為不起訴處分確定，並有上開不起訴處
    分書二份及本院被告全國前案紀錄表、臺灣基隆地方法院檢察署刑案資料查註紀
    錄表在卷可稽。被告係屬三犯毒品危害防制條例第十條第二項之罪，本件事證明
    確，被告犯行洵堪認定。
二、查安非他命屬毒品危害防制條例所規定之第二級毒品，該條例第二條第二項第二
    款著有明文。又犯毒品危害防制條例第十條施用毒品之罪者，檢察官應先將被告
    送勒戒處所觀察、勒戒，經觀察、勒戒後，無繼續施用毒品傾向者，應由檢察官
    為不起訴處分，有繼續施用毒品之傾向者，由檢察官聲請法院裁定令入戒治處所
    施以強制戒治；依前開規定為不起訴處分後，五年內再犯施用毒品之罪，經觀察
    、勒戒後，認有繼續施用毒品之傾向或三犯以上者，不適用前開規定，但應由檢
    察官聲請法院裁定令入戒治處所施以強制戒治；強制戒治違反保護管束應遵守事
    項情節重大者，得撤銷保護管束，仍應予強制戒治，毒品危害防制條例第二十條
    定有明文。本件被告屬三犯毒品危害防制條例第十條施用毒品之罪，已如前述，
    依毒品危害防制條例第二十條第三項規定，自應依法處罰，核被告甲○○所為，
    係犯毒品危害防制條例第十條第二項之施用第二級毒品罪。其持有安非他命之低
    度行為為施用之高度行為所吸收，不另論罪。其先後多次施用毒品之行為，時間
    緊接，罪名相同，顯係基於概括犯意為之，為連續犯，依法以一罪論，並加重其
    刑。被告於九十年二月十四日起至同年五月一日止在上開基隆七堵區○○街八號
    住處施用第二級毒品安非他命多次之事實，雖未據檢察官提起公訴，但與已起訴
    之事實有連續犯之裁判上一罪關係，自應為本件起訴效力所及，本院依法併予審
    理。查被告前因違反麻醉藥品管理條例案件，經本院判處有期徒刑六月確定，甫
    於八十六年六月二十二日執行完畢，有台灣基隆地方法院檢察署刑案資料查註紀
    錄表、本院被告全國前案紀錄表各一份在卷可考，其於五年內再犯有期徒刑以上
    刑之本罪，為累犯，均依法加重其刑。爰審酌被告素行不佳、竟不思進取長期沉
    迷毒品戕害身心，且經勒戒、戒治仍無法斷癮，犯罪所生之危害非輕，惟姑念其
    犯罪後態度尚稱良好等一切情狀，量處如主文所示之刑，以示懲戒。
據上論斷，應依刑事訴訟法第二百九十九條第一項前段，毒品危害防制條例第十條第
二項、刑法第十一條前段、第五十六條、第四十七條，判決如主文。
本案經檢察官周慶華到庭執行職務。
中      華      民      國    九十      年      六      月      七      日
                                      臺灣基隆地方法院刑事第二庭
                                          法  官  汪  梅  芬
右正本證明與原本無異。
對於本件判決如有不服，應於收受送達後十日內，向本院提出上訴書狀，上訴於臺灣
高等法院，並按他造當事人之人數附具繕本。
                                          書記官  黃  致  祥
中      華      民      國     九十      年      六      月     七      日
【附錄論罪法條】
毒品危害防制條例第十條第二項：
施用第二級毒品者，處三年以下有期徒刑。


司法院資訊處製作；財團法人民間司法改革基金會備份。
